# 请教版主：转让超额亏损子公司单家和合并报表的处理以及税务问题

提问人：lemon40420304 时间：2021-05-11 17:10:25
版主好：
请问， 2020 年有A母公司，下面有 2 个超额亏损的子公司，公司B以前年度亏损 4000 万， 2020 年新亏损 1000 万，公司C以前年度亏损 600 万，本年新亏损 400 万，公司A将B和C都在 2020 年转让出去，那我合并报表如下处理是否正确？
借：年初未分配利润-B 4000
年初未分配利润-C 600
本年利润项目-B 1000
本年利润项目-C 400
贷：投资收益 6000
不确定这样处理是否正确，那A公司的单体报表需要做什么处理吗？
还有这个 6000 万的投资收益需要交税吗？
这个 6000 万应该是属于非经常损益吧？那非经常性损益的表里面应该放在哪个科目呢？
情各位大神帮忙回答下，非常感谢！

回答人：chenyiwei
1 、在确定母公司无需对这些子公司的超额亏损承担责任的前提下（包括但不限于对其借款承担担保责任、承担人员安置支出的兜底责任等），可以将截至处置时点这两个子公司的累计超额亏损转入合并报表层面的投资收益。属于非经常性损益。
2 、个别报表层面按处置子公司做常规处理即可。
3 、税务上根据处置价款与对这两家子公司的原始投资成本之间的差额计入应纳税所得额。